【裁判字號】    90,交聲,761
【裁判日期】    900928
【裁判案由】    交管條例聲異
【裁判全文】
臺灣板橋地方法院交通事件裁定                      九十年度交聲字第七六一號
    原處分機關  交通部公路局臺北區監理所
    異  議  人
    即受處分人  甲○○
右列異議人即受處分人因違反道路交通管理處罰條例案件，對於交通部公路局臺北區
監理所於九十年八月十日以北監六字第裁四０－ＡＲ0000000號所為之裁決處
分（原舉發案號：臺北市政府警察局八十九年三月八日北市警交大字第ＡＲ0000
000號），聲明異議，本院裁定如左：
    主  文
異議駁回。
    理  由
一、聲明異議意旨詳如聲明異議狀所載（如附件）。
二、按汽車駕駛人，有機器腳踏車，不在規定車道行駛者，處二百元以上六百元以下
    罰鍰；又汽車駕駛人，違反第四十五條之規定者，除依原條款處罰鍰外，並予記
    違規點數一點，道路交通管理處罰條例第四十五條第十三款、第六十三條第一項
    第一款分別定有明文。又按處理違反道路交通管理事件，其為逕行舉發者，應按
    已查明之資料填註車牌號碼、車輛種類、車主姓名及地址，並於通知單上方空白
    處加註逕行舉發之文字後，由舉發機關送達被通知人；有關文書之送達程序，準
    用刑事訴訟法送達之規定；違反道路交通管理事件行為人，未依規定自動繳納罰
    鍰，或未依規定到案聽候裁決，處罰機關應於一個月內依標準表逕行裁決之，此
    觀之違反道路交通管理事件統一裁罰標準及處理細則（八十九年十二月五日修正
    前）第十一條第一項第二款、第五條及第四十四條第一項亦規定甚明。
三、查本件異議人即受處分人甲○○所有車號ＧＨＱ－三九二號重型機車，於民國八
    十九年八月八日下午三時十七分許，行經臺北市○○路與南京西路口，機車行駛
    禁行車道，為臺北市政府警察局交通警察大隊拍照後製單逕行舉發之事實，有臺
    北市政府警察局八十九年八月三十日北市警交大字第ＡＲ0000000號舉發
    違反道路交通管理事件通知單、交通部公路局臺北區監理所九十年八月十日北監
    六字第裁四０－ＡＲ0000000號違反道路交通管理件裁決書各一份及現場
    採證之照片一幀附卷可按，異議人於異議狀中並不爭執，是異議人於前揭時地行
    駛禁行車道之違規事實，已堪認定。雖異議人辯稱：伊未收到違規通知單，所以
    延遲未繳，為此聲明異議云云。惟查，異議人自八十年十月十八日即設籍於臺北
    縣樹林市○○路○段二巷二十一號五樓原住所，迄未遷移，有戶籍資料一紙在卷
    可稽，且車號ＧＨＱ－三九二號重型機車之車籍地址亦同上址，而原舉發通知單
    即按該址投遞，先後於八十九年九月二日、四日掛號郵寄送達受處分人二次，因
    不在，並經郵務士於九月五日掣招領通知逾期未領取而退回，並有該舉發單信封
    所附受送達人退回記載之信封影本、郵務士掣招領通知存根各一紙附卷足憑，原
    舉發單位於是刊登於九年一月三日出版之臺北市政府九十年公報春季第二期公報
    ，該公報亦載明公示送達被通知人，有舉發違反道路交通管理事件通知單公示送
    達名冊在卷可按，是項送達於登載臺北市公報滿三十日已合法送達，異議人自公
    示送達生效後十五日內，未依規定自動繳納罰鍰，或未依規定到案聽候裁決，依
    違反道路交通管理條例第九條及違反道路交通管理事件統一裁罰標準及處理細則
    第四十四條第一項之規定，處以最高罰鍰，自屬正當，從而異議人辯稱未收受本
    件舉發通知云云，顯係可歸咎於己，是異議人上開所辯之指摘，無從減免其違規
    行為之裁罰，自屬無據，其於前揭時地超速行駛之事實，應堪認定。綜上所述，
    原處分機關據以援引首揭規定，裁處罰鍰新臺幣一千八百元即銀元六百元，並記
    違規點數一點，於法並無不合，本件異議為無理由，應予駁回。
四、據上論斷，應依道路交通案件處理辦法第十九條，裁定如主文。
中      華      民      國      九十      年      九      月    二十八  日
                              臺灣板橋地方法院交通法庭
                                  法  官  李  釱  任
右正本證明與原本無異
如不服本裁定應於送達後五日內向本院提出抗告狀
                                  書記官  金  和  國
中      華      民      國      九十      年      十      月      二    日


司法院資訊處製作；財團法人民間司法改革基金會備份。
